臺灣臺南地方法院刑事判決
111年度交易字第1114號
聲  請  人  臺灣臺南地方檢察署檢察官
被      告  胡祐忠


上列被告因公共危險案件，經檢察官提起公訴（111年度偵字第2
3205號），被告於本院準備程序進行中就被訴事實為有罪之陳述
，經本院告知簡式審判程序意旨，並聽取公訴人及被告之意見後
，裁定改依簡式審判程序審理，判決如下：
    主  文
胡祐忠駕駛動力交通工具而吐氣所含酒精濃度達每公升零點二五
毫克以上，處有期徒刑捌月。
    事實及理由
一、本件犯罪事實及證據，除均引用檢察官起訴書之記載（如附
    件）外，並於證據部分增列：「被告胡祐忠於本院審理時之
    自白」。
二、被告所犯係死刑、無期徒刑、最輕本刑為3年以上有期徒刑
    以外之罪，其於本院審理程序就前揭被訴事實為有罪之陳述
    （本院卷第24頁），經告知簡式審判程序之旨，並聽取其與
    公訴人之意見後，裁定進行簡式審判程序，合先敘明。
三、論罪科刑：
(一)核被告所為，係犯刑法第185條之3第1項第1款之公共危險罪
    。
(二)按構成累犯之前科事實存在與否，雖與被告是否有罪無關，
    但係作為刑之應否為類型性之加重事實，實質上屬於「準犯
    罪構成事實」，對被告而言，與有罪、無罪之問題有其相同
    之重要性，自應由檢察官負主張及實質舉證責任。衡諸現行
    刑事訴訟法，雖採行改良式當事人進行主義，但關於起訴方
    式，仍採取書面及卷證併送制度，而構成累犯之前科事實，
    類型上既屬於「準犯罪構成事實」，檢察官自得依刑事訴訟
    法第264條第2項、第3項之規定，於起訴書記載此部分事實
    及證據，並將證物一併送交法院。又證據以其是否由其他證
    據而生，可區分為原始證據及派生證據。被告前案紀錄表、
    刑案資料查註紀錄表係由司法、偵查機關相關人員依憑原始
    資料所輸入之前案紀錄，並非被告前案徒刑執行完畢之原始
    證據，而屬派生證據。鑑於直接審理原則為嚴格證明法則之
    核心，法庭活動藉之可追求實體真實與程序正義，然若直接
    審理原則與證據保全或訴訟經濟相衝突時，基於派生證據之
    必要性、真實性以及被告之程序保障，倘當事人對於該派生
    證據之同一性或真實性發生爭執或有所懷疑時，即須提出原
    始證據或為其他適當之調查（例如勘驗、鑑定），以確保內
    容之同一、真實；惟當事人如已承認該派生證據屬實，或對
    之並無爭執，而法院復已對該派生證據依法踐行調查證據程
    序，即得採為判斷之依據（最高法院111年度台上字第3143
    號參照）。查，公訴檢察官陳稱被告於有期徒刑執行完畢後
    5年內再犯本案，且前案與本案均為公共危險案件，罪質相
    同，應依累犯規定加重其刑，並提出刑案資料查註紀錄表、
    矯正簡表等資料為證（本院卷第29、28頁），應認就被告有
    何構成累犯之事實或應予加重其刑之必要，已主張或具體指
    出證明方法。而被告於曾因涉犯刑法第185條之3第1項第1款
    之公共危險罪，分別經本院㈠以107年度交簡字第2201號判決
    判處有期徒刑4月、併科罰金新臺幣（下同）15萬元，並於1
    07年9月4日易科罰金執行完畢（下稱甲案），㈡以109年度交
    簡字第1778號判決判處有期徒刑6月，並於110年4月13日執
    行完畢（下稱乙案），㈢以109年度交簡字第2701號判決判處
    有期徒刑6月、併科罰金新臺幣5萬元，並於110年11月20日
    易科罰金執行完畢（下稱丙案），乙案、丙案接續執行，於
    110年11月20日執行完畢出監，有臺灣高等法院被告前案紀
    錄表在卷可參。是被告於受上開有期徒刑執行完畢後，5年
    內故意再犯本案有期徒刑以上之罪，合於累犯規定之要件。
    參酌司法院釋字第775號解釋意旨，於刑法修正前，為避免
    發生罪刑不相當之情形，法院應依該解釋意旨，就個案裁量
    是否加重最低本刑。本院審酌被告所犯之前案即甲案、乙案
    、丙案罪質與本案相同，足見行為人有其特別惡性，且入監
    執行後，仍不知悔改，一再觸犯相同性質之犯罪，顯見前案
    之徒刑執行無成效，其對於刑罰之反應力顯然薄弱，依照大
    法官解釋意旨，自應依刑法第47條第1項之規定予以加重其
    刑。至檢察官就被告構成累犯之事實及應加重其刑之事項，
    有所主張並指出證明方法後，基於精簡裁判之要求，即使法
    院論以累犯，無論有無加重其刑，判決主文均無庸為累犯之
    諭知（最高法院刑事大法庭110年度台上大字第5660號裁定
    意旨參照），因此，本院參照上開大法庭裁定見解，雖依累
    犯規定，加重其刑，但未在主文中為累犯之諭知，併此敘明
    。
(三)本院審酌被告於本案發生前，除曾因甲案、乙案、丙案遭法
    院判處罪刑確定外，亦曾於97年間、100年間、104年間各有
    1次因酒醉駕車之公共危險案件遭法院判刑確定之紀錄，有
    臺灣高等法院被告前案紀錄表1 份附卷可參，素行不佳，詎
    其猶不知悔改，再度為酒醉駕車之公共危險案件行為，為警
    查獲時所測得之吐氣酒精濃度高達每公升0.77毫克，惡性重
    大，惟念其犯罪後業已坦白承認所為、犯後態度良好，且並
    未造成其他人員、財物之損害，並考量其係駕駛自小貨車行
    駛於市區道路等一切情狀，乃量處如主文所示之刑，以資警
    惕。
據上論斷，依刑事訴訟法第299條第1項前段、第273條之1第1項
、第310條之2、第454條第2項，刑法第185條之3第1項第1款、第
47條第1項，刑法施行法第1條之1第1項，判決如主文。
本案經檢察官柯博齡提起公訴、檢察官吳惠娟到庭執行職務。
中　　華　　民　　國　　111 　年　　11　　月　　22　　日
                  刑事第一庭    法　官　陳淑勤

以上正本證明與原本無異。
如不服本判決應於收受本判決後20日內向本院提出上訴書狀，並
應敘述具體理由。其未敘述上訴理由者，應於上訴期間屆滿後20
日內向本院補提理由書狀（均須按他造當事人之人數附繕本）「
切勿逕送上級法院」。
                                書記官  盧昱蓁
中　　華　　民　　國　　111 　年　　11　　月　　22　　日
附錄：本案論罪科刑法條全文
中華民國刑法第185條之3
駕駛動力交通工具而有下列情形之一者，處3年以下有期徒刑，
得併科30萬元以下罰金：
一、吐氣所含酒精濃度達每公升零點二五毫克或血液中酒精濃度
    達百分之零點零五以上。
二、有前款以外之其他情事足認服用酒類或其他相類之物，致不
    能安全駕駛。
三、服用毒品、麻醉藥品或其他相類之物，致不能安全駕駛。
因而致人於死者，處3年以上10年以下有期徒刑，得併科2百萬元
以下罰金；致重傷者，處1年以上7年以下有期徒刑，得併科1百
萬元以下罰金。
曾犯本條或陸海空軍刑法第54條之罪，經有罪判決確定或經緩起
訴處分確定，於十年內再犯第1項之罪因而致人於死者，處無期
徒刑或5年以上有期徒刑，得併科3百萬元以下罰金；致重傷者，
處3年以上10年以下有期徒刑，得併科2百萬元以下罰金。
【附件】
臺灣臺南地方檢察署檢察官起訴書
                                    111年度偵字第23205號
　　被　　　告　胡祐忠　男　47歲（民國00年0月0日生）
　　　　　　　　　　　　住○○市○○區○○街000巷00弄0號
　　　　　　　　　　　　國民身分證統一編號：Z000000000號
上列被告因不能安全駕駛案件，業經偵查終結，認應提起公訴，
茲將犯罪事實及證據並所犯法條分敘如下：
　　　　犯罪事實
一、胡祐忠明知於服用酒類物品致吐氣所含酒精濃度達每公升0.
    25毫克以上者，不得駕駛動力交通工具。詎於民國111年9月
    5日16時30分許起，在高雄市二仁溪床飲用啤酒，迨同日17
    時17分許，竟基於服用酒類駕駛動力交通工具之犯意，酒後
    駕駛車牌號碼00-0000號自小貨車自上址離開。嗣於同日17
    時58分許，行經臺南市○○區○○路000號前，因違規駕車吸食
    香菸為警攔查，而於同日18時01分許，在上開攔查地點，測
    得其吐氣酒精濃度達每公升0.77毫克，始悉上情。
二、案經臺南市政府警察局永康分局報告偵辦。
　　　　證據並所犯法條
一、上揭犯罪事實，業據被告胡祐忠於警詢及偵查中供承不諱，
    且有酒精測定紀錄表、呼氣酒精測試器檢定合格證書、臺南
    市政府警察局舉發違反道路交通管理事件通知單、車輛詳細
    資料報表、駕籍詳細資料報表等各1紙附卷可資佐證，被告
    犯嫌應堪認定。
二、核被告所為，係犯刑法第185條之3第1項第1款之服用酒類駕
    駛動力交通工具罪嫌。
三、依刑事訴訟法第251條第1項提起公訴。
　　此　致
臺灣臺南地方法院
中　　華　　民　　國　 111　　年　　9 　　月　  19　　日
　　　　　　　　　　　　　　　檢　察　官　柯  博  齡
本件正本證明與原本無異
中　　華　　民　　國　 111　　年　　9 　　月　  28　　日
　　　　　　　　　　　　　　　書　記　官　郭  莉  羚
所犯法條：
中華民國刑法第185條之3
駕駛動力交通工具而有下列情形之一者，處 3 年以下有期徒刑
，得併科 30 萬元以下罰金：
一、吐氣所含酒精濃度達每公升零點二五毫克或血液中酒精濃度
    達百分之零點零五以上。
二、有前款以外之其他情事足認服用酒類或其他相類之物，致不
    能安全駕駛。
三、服用毒品、麻醉藥品或其他相類之物，致不能安全駕駛。
因而致人於死者，處 3 年以上 10 年以下有期徒刑，得併科 2
百萬元以下罰金；致重傷者，處 1 年以上 7 年以下有期徒刑，
得併科 1 百萬元以下罰金。
曾犯本條或陸海空軍刑法第 54 條之罪，經有罪判決確定或經緩
起訴處分確定，於十年內再犯第 1 項之罪因而致人於死者，處
無期徒刑或 5 年以上有期徒刑，得併科 3 百萬元以下罰金；致
重傷者，處 3 年以上 10 年以下有期徒刑，得併科 2 百萬元以
下罰金。